

# M. SABARUDIN.LB



+62 - 856-6823-9058



h.msabarlb@gmail.com



Subulussalam, Aceh, Indonoesia

## **ABOUT ME**

Saya adalah Seorang Fullstack Developer Webiste, Android dan Desktop. Saya berpengalaman bidang tersebut kurang lebih 5 tahun. Saya juga mengusai banyak bahasa pemrograman seperti, PHP (Laravel dan Codeigniter), JavaScript, ReactJs, ThreeJs, Python, HTML, CSS dan Flutter

### **EXPERIENCE**

• 2016 - 2017

JUARA II

Bandung - Indonesia

• Membuat Desain Website Toko Online. JavaScript, CSS, HTML, Sass

• 2018-2019

Medan-Indonesia

**JUARA III** 

• Membuat Desain Tampilan Restoran Menggunakan Figma

• 2020-2021

Semarang - Indonesia

**JUARA II** 

• Menyelesaikan CHALLENGES Project Java

## **EDUCATION**

• 2016 - 2021 **UIN Ar-Raniry - Indonesia** 

PENDIDIKAN TERAKHIR S-1

• Teknologi Informasi berfokus pada bidang Pemrograman, Jaringan dan Desain Grafis.

### **EXPERTISE**

- Management Skills
- Data Science
- Digital Marketing
- Programmer
- · Big Data

## SKILLS SUMMARY

Python Developer

PHP Language 94% Framwork Laravel 92% Framwork Codeigniter 95% Frontend (Reactjs, Vuejs 93% and Angular) Java Language 93%

93%